【裁判字號】    95,裁,501
【裁判日期】    950309
【裁判案由】    綜合所得稅
【裁判全文】
最  高  行  政  法  院  裁  定
                                     95年度裁字第00501號
上  訴  人  甲○○
被 上訴 人  財政部臺北市國稅局
代  表  人  張盛和
上列當事人間因綜合所得稅事件，上訴人不服中華民國93年10月
19日臺北高等行政法院93年度簡字第455號判決，提起上訴。本
院裁定如下：
    主  文
上訴駁回
上訴審訴訟費用由上訴人負擔。
    理  由
一、按對於適用簡易程序之裁判提起上訴或抗告，須經本院許可
    ，且該許可以訴訟事件所涉及之法律見解具有原則性者為限
    ，行政訴訟法第235條定有明文。所謂訴訟事件涉及之法律
    見解具有原則性，係指該事件所涉及之法律問題意義重大，
    而有加以闡釋之必要情形而言。
二、本件上訴人為劍橋幼兒成長學園之負責人，88年度綜合所得
    稅結算申報，自行列報該園所得為新台幣（以下同）零元，
    經北區國稅局核定全年所得額為717,665元，乃通報原處分
    機關即被上訴人併課其當年度綜合所得稅，核定綜合所得總
    額1,115,080元，淨額525,576元，應納稅額38,320元。上訴
    人不服，就其業務收入及薪資支出等項目，申請復查，未獲
    變更，提起訴願，遭決定駁回，遂提起本件行政訴訟。
三、本件上訴意旨略以：安親班調查表沒有寒暑上課人數之分列
    表可填，只有每學期每月之平均人數，小學每學期四個半月
    ，而本校以六個月計，此為差異之處，被上訴人在後來年度
    的調查表即有改善加列寒暑假上學人數以示區別。又上訴人
    電詢被上訴人答覆可資證明之文件，有銀行轉帳憑條或印領
    清冊等方式均可，且銀行證明其公信力，應高於校內內部作
    業之印領清冊。至於部分以支票支薪的部分，上訴人無法從
    銀行取得交換之支票，在申訴書上即要求政府以公權力向銀
    行取得。況查上訴人提出之銀行轉帳憑條為印領清冊之前置
    作業完全符合薪資支出之要件。何況學校員工薪資轉帳憑單
    就是固定，按期定額，已經約定於銀行薪資轉帳作業之憑據
    。以受薪者為證，轉帳金額為2,682,174元與薪資支出金額
    380多萬元之差額仍以支票支出，因部分員工沒有台北國際
    商業銀行之戶頭，上訴人在法院開庭時已有說明，並無不符
    。再查，薪資之支出有銀行憑條如受領人、人證、物俱在，
    且學校86年初始運作，至88年方有盈餘，以被上訴人調查員
    之調查表學生人數約30名，申報業務收入不及薪資支出，以
    市場和理論觀之，虧損未有不當。又本校仍有部分房租未繳
    交房東，本案法院依格式化之表格，且未有人證，遽爾判決
    ，實有不符公平、正義、法理、證據原則云云，提起上訴。
    經核均屬原審取捨證據認定事實之問題，並無所涉及之法律
    見解，具有原則上之重要情事。上訴人提起上訴，不合首揭
    規定，不應許可，其上訴難謂合法，應予駁回。
四、依行政訴訟法第249條第1項前段、第104條、民事訴訟法第
    95條、第78條，裁定如主文。
中    華    民    國    95    年    3     月    9     日
                  第一庭審判長法  官  葉  振  權
                              法  官  姜  仁  脩
                              法  官  吳  明  鴻
                              法  官  劉  鑫  楨
                              法  官  梁  松  雄
以  上  正  本  證  明  與  原  本  無  異
中    華    民    國    95    年    3     月    10    日
                              書記官  郭  育  玎


司法院資訊處製作；財團法人民間司法改革基金會備份。
